【裁判字號】    97,交聲,2928
【裁判日期】    971224
【裁判案由】    違反道路交通管理處罰條例聲明異議
【裁判全文】
臺灣臺北地方法院交通事件裁定        97年度交聲字第2928號
原處分機關  臺北市交通事件裁決所
異  議  人
即受處分人  甲○○（自營計程車行）
上列異議人即受處分人因違反道路交通管理處罰條例案件，對於
臺北市交通事件裁決所於中華民國97年10月17日所為處分（原處
分案號：北市裁罰字第裁22-C00000000號）聲明異議，本院裁定
如下：
    主  文
原處分撤銷。
甲○○自營計程車行，汽車牌照業經註銷，無牌照仍行駛，處罰
鍰新台幣柒仟貳佰元。
    理  由
一、按汽車牌照業經繳銷、報停、吊銷、註銷，無牌照仍行駛者
    ，處汽車所有人新台幣3,600元以上10,800 元以下罰鍰，並
    禁止其行駛。道路交通管理處罰條例第12條第1項第8款定有
    明文。
二、異議人即受處分人甲○○駕駛D4-960號營業小客車，於民國
    97年8月10日16時50分，在臺北縣新店市○○路○段由三峽往
    新店方向行駛，因駕駛營業小客車未懸掛牌照，為執行巡邏
    勤務員警發現當場攔停，經查該營業小客車牌照業於95年9
    月21日逕行註銷，乃依道路交通管理處罰條例第12條第1 項
    第8款規定掣單舉發。嗣受處分人逾越應到案日期（97年8月
    25日）後提出申訴，經原處分機關函請原舉發單位臺北縣政
    府警察局新店分局查覆調查結果，仍認受處分人有前開違規
    行為，原處分機關乃於97年10月17日依道路交通管理處罰條
    例第12條第1項第8款之規定，裁處受處分人罰鍰9,000元。
三、受處分人於本院訊問時，固坦承其有於前述時、地為警掣單
    舉發之事實，惟否認有何違反道路交通管理處罰條例之行為
    ，辯稱：伊所有之車輛停放在安康路3段567-1號路旁多日，
    員警舉發當時伊係開著門在整理東西等語。
四、經查：
  (一)受處分人聲明異議狀中載明：請求撤銷原處分機關97年9 月
    30日北市裁申字第09740913000 號所為之處分。經查係受處
    分人誤將原處分機關對於本案違規舉發之函覆字號當作聲明
    異議之標的，探求受處分人之真意，應係指對於原處分機關
    97年10月17日所為之北市裁罰字第裁22-C00000000號裁決處
    分聲明不服，為保障受處分人救濟之權利，應認其聲明異議
    為合法，合先敘明。
  (二)受處分人所有之D4-960號營業小客車牌照業於95年9 月21日
    逕行註銷，此有牌照吊扣銷查詢資料、車籍查詢資料在卷可
    證。而受處分人所有之上開車號車牌經註銷後，受處分人曾
    於97年7 月16日使用註銷之該牌照行駛於臺北市○○○○道
    路而遭舉發，嗣受處分人聲明異議後，本院以97年度交聲字
    第2950號裁定異議駁回，受處分人於同年12月5 日提起抗告
    聲明不服等情，業經本院依職權調取前開案件核閱無訛，由
    此可知受處分人之上開車號車牌確實已於97年7 月16日遭扣
    繳。又受處分人之上開違規行為，業據證人即舉發本件違規
    事件之員警王勝忠於本院調查時結證稱：當時伊在新店市○
    ○路○ 段執行巡邏勤務，在告發地點就是紅綠燈的路口看到
    前面沒有大牌的計程車對向行駛，伊就繞到計程車的後面，
    確認其有無大牌，伊是用警報器叫他停車，且盤查其是否係
    該計程車之所有人及牌照狀況，結果發現該車籍載明註銷牌
    照，於是依法掣單舉發等語明確，復有其當庭所提出標註有
    「員警第1次見當事人之處（紅綠燈下）」、「攔停之處」
    、「違規地點門牌號碼」及「違規人最終停放地點（如警車
    所停之處）」等違規舉發現場照片影本共5 紙附卷可參。衡
    諸證人於負有具結義務並可能受刑法偽證罪處罰之情形下，
    其所為證言之憑信性應可獲得擔保，且其於本院訊問時所為
    前開證述內容，就事發經過、取締過程均為清楚、詳盡之描
    述，合於常情而無矛盾齟齬，渠復與受處分人本不認識，並
    無仇怨，衡情應無設詞陷害受處分人之必要，是證人所述自
    得援為不利於受處分人之認定。從而，受處分人之上開違規
    行為，堪以認定。
  (三)另受處分人聲明異議狀中亦載明：請求撤銷臺北市交通事件
    裁決所97年9月2日北市裁申字第09739836700 號所為之處分
    ，並返還D4-960號牌照。經查係受處分人誤將臺北市交通事
    件裁決所對於另案違規舉發之函覆（原舉發通知單案號：北
    市警交大字第A01WS5149 號）字號當作聲明異議之標的，實
    際上應係指臺北市交通事件裁決所97年10月17日所為之北市
    裁罰字第裁22-A01WS5149號處分，而該案業經本院97年度交
    聲字第2950號裁定在案，已如前述；又受處分人於本院訊問
    時復表示對於註銷牌照不服，惟受處分人所有之該牌照已於
    95年9 月21日逕行註銷，自非本件聲明異議案件所得處理之
    範圍，附此敘明。
五、綜上所述，本件受處分人確有在前述時地「牌照業經註銷，
    無牌照仍行駛」之違規行為，原處分機關依道路交通管理處
    罰條例第12條第1項第8款之規定裁處受處分人罰鍰9,000 元
    ，固非無見；惟本件受處分人既已於逾越應到案期限30日內
    即97年9月1日向原處分機關陳述意見，此有臺北市交通事件
    裁決所收文日期註記在卷可稽，則原處分機關誤認本件受處
    分人逾越應到案期限30日以上60日以內，而逕依違反道路交
    通管理事件統一裁罰基準表所載之次高額罰鍰裁處，自有未
    洽。是本件聲明異議雖無理由，惟原處分既有前揭不當之處
    ，即無從維持而應由本院予以撤銷，並另就上開違規行為，
    依首揭規定，裁處如主文第2項所示之處分，以資適法。
六、依道路交通案件處理辦法第20條前段，裁定如主文。
中    華    民    國    97    年    12    月    24    日
                  交通法庭  法  官  彭慶文
上正本證明與原本無異。
如不服本裁定，應於裁定送達後5日內向本院提出抗告狀。
                            書記官  陳怡君
中    華    民    國    97    年    12    月    26    日


司法院資訊處製作；財團法人民間司法改革基金會備份。
